# 关于成本归集（完工百分比下）

提问人：独行侠 007 时间：2016-01-14 12:01:17
另外，EPC工程下关于公司自己生产的设备，工程预算里是采用的设备对外销售的一般价格。 那自己的设备在运输安装后，确认工程施工-合同成本是要用 销售价格 还是直接从账面的库存商品转移至工程施工？

回答人：chenyiwei
因为不单独确认设备销售收入，设备和施工是作为一个整体建造合同确认收入的，所以应按设备的库存成本转入工程施工的成本，不重复计算毛利。